臺灣臺南地方法院民事裁定
111年度家聲抗字第27號
抗  告  人  廖仲本


上列當事人間因聲請准許處分受監護宣告人之財產事件，抗告人
對於民國111年4月22日本院111年度監宣字第226號第一審裁定提
起抗告，本院管轄之第二審合議庭裁定如下：
    主  文
一、抗告駁回。
二、抗告程序費用新臺幣1,000元由抗告人負擔。
    理  由
一、抗告人抗告意旨略以：原裁定於理由中限制抗告人代理受監
    護宣告之人廖秋出售如附表一所示之土地（下稱系爭土地）
    之價額不應低於公告現值，惟系爭土地位處偏僻深山，交通
    不便亦無路可達，地形崎嶇落差甚大，無法指出所在位置，
    原本無人願意承買，現有買主雖係欲以低於公告現值之價額
    新臺幣（下同）283,080元承買，但此實為市場行情，並無
    損受監護宣告之人廖秋之權益，爰依法抗告，請求准抗告人
    以上開價額代理受監護宣告之人廖秋出售系爭土地。
二、本院之判斷：
（一）經本院審酌全部卷證，認原裁定結果與法律規定相符，應
      予維持，並引用原裁定記載之事實及理由，另就抗告意旨
      敘明理由於後。
（二）按民事訴訟法第400條第1項規定確定判決之既判力，僅於
      判決主文所判斷之訴訟標的，始可發生。若訴訟標的以外
      之事項，縱令與為訴訟標的之法律關係有影響，因而於判
      決理由中對之有所判斷，除同條第2項所定情形外，尚不
      能因該判決已經確定而認此項判斷有既判力。至法院於確
      定判決理由中，就訴訟標的以外當事人主張之重要爭點，
      本於當事人辯論之結果，而為判斷者，除有顯然違背法令
      、當事人提出新訴訟資料足以推翻原判斷、原確定判決之
      判斷顯失公平或前訴訟與本訴訟所得受之利益（即標的金
      額或價額）差異甚大等情形外，應解為在同一當事人就與
      該重要爭點有關所提起之他訴訟，法院及當事人對該重要
      爭點之法律關係，皆不得任作相反之判斷或主張，以符民
      事訴訟上之誠信原則（最高法院109年度台上字第451號判
      決意旨參照）。申言之，在爭訟性強、賦予當事人高度程
      序保障之訴訟程序判決中，僅主文所判斷之訴訟標的可發
      生既判力據以拘束當事人，理由之判斷除符合上述要件外
      ，原則上無法拘束當事人，舉重以明輕，在爭訟性較低而
      僅賦予當事人基本程序保障之非訟程序，其裁定即便於主
      文之判斷亦不生既判力，自應認非訟裁定僅主文之判斷可
      對當事人產生拘束力，於理由之判斷無拘束當事人之效力
      。
（三）查抗告人雖以前詞抗辯，惟原裁定係屬非訟裁定，揆諸上
      開說明，其於理由之判斷無拘束當事人之效力，抗告人據
      前詞就原裁定理由中之判斷提起抗告，難認有何抗告利益
      ，應認抗告人欠缺權利保護之必要，其抗告自無理由，應
      予駁回。
（四）次按監護人應以善良管理人之注意，執行監護職務；監護
      人於執行監護職務時，因故意或過失，致生損害於受監護
      宣告之人者，應負賠償之責，觀諸民法第1113條準用同法
      第1100條、第1109條第1項規定甚明。
（五）抗告人雖執前詞主張系爭土地有難以出售之情形，惟經本
      院查閱近1年與系爭土地相同位在臺南市龍崎區崎頂段土
      地之買賣實價登錄資料，與公告現值相比較結果如附表二
      ，其交易價格除少數土地外，大多亦均高於公告現值，故
      原裁定理由之判斷雖無法拘束抗告人，但抗告人於代理受
      監護宣告之人廖秋出售系爭土地時，仍應善盡善良管理人
      之注意義務，切勿怠忽職守，甚或故意侵權，損害受監護
      宣告之人廖秋之權利，併此指明。
三、綜上所述，抗告人對原裁定理由之判斷不服提起抗告，因非
    訟裁定理由之判斷無拘束當事人之效力，抗告人據此提起抗
    告，難認有何抗告利益，欠缺權利保護之必要，其抗告自無
    理由，應予駁回。
四、據上論結，本件抗告為無理由，依家事事件法第97條、非訟
    事件法第46條、民事訴訟法第495條之1第1項、第449條第1
    項規定，裁定如主文。
中　　華　　民　　國　　111 　年　　6 　　月　　21　　日
                  家事法庭  審判長法  官  林雯娟
                                  法  官  葉惠玲
                                  法  官  游育倫
以上正本係照原本作成。
如不服本裁定，僅得於收受本裁定正本送達後10日內，以適用法
規顯有錯誤為理由，向本院提出再抗告狀，並應繳納再抗告裁判
費新臺幣1,000元。
提起再抗告應委任律師或具有律師資格之人；委任有律師資格者
，並應附具律師資格證書及釋明委任人與受任人有民事訴訟法第
466條之1第1項但書或第2項所定關係之文書影本。
中　　華　　民　　國　　111 　年　　6 　　月　　21　　日
                                   書記官 李鎧安　　　　
附表一：
編號 不動產 面積(平方公尺) 權利範圍 1 臺南市○○區○○段 000000地號之土地 2,359 1分之1 
附表二：一年內臺南市龍崎區崎頂段土地交易價格
編號 地號 面積(㎡) 公告現值(新臺幣：元/㎡) 按公告現值計算之價額(新臺幣：元) 實價登錄年/月 實價登錄價格(新臺幣：元) 公告現值減實價登錄價格之差額 1 268-1 7,857 190 1,492,830 111/03 980,000 512,830 2 1223-3 49 550 26,950 111/02 250,000 -223,050 3 1040-3 2,910 480 1,396,800 111/01 12,000,000 -10,603,200 4 1230-4 2,934 280 821,520 111/01 1,174,000 -352,480 5 579-2 9,931 220 2,184,820 110/12 3,000,000 -815,180 6 8-2 1,767.8 230 406,594 110/12 450,000 -43,406 7 277-3 875 190 166,250 110/11 305,000 -138,750 8 664-3 1,000 250 250,000 110/11 320,000 -70,000 9 286-1 1,044 190 198,360 110/11 250,000 -51,640 10 1165-3 1,203 280 336,840 110/10 300,000 36,840 11 287 4,327 190 822,130 110/10 1,212,000 -389,870 12 1226-9 6,506 280 1,821,680 110/10 1,952,000 -130,320 13 1384-8 91 4,600 418,600 110/08 3,100,000 -2,681,400 14 41-4 5,485 230 1,261,550 110/08 1,600,000 -338,450 15 1226-10 2,059 280 576,520 110/07 550,000 26,520 16 282-2 16,415 190 3,118,850 110/07 2,538,000 580,850 17 261-10 11,140 190 2,116,600 110/04 4,000,000 -1,883,400